# 今年cpa综合考试题目，请教！

提问人：yelang314 时间：2017-08-27 10:24:47
几个同事考试的题目，讨论了半天也没结果，发上来请各位大神判断下：
1 、 11 月自行宣布清算的公司，年底尚未清算完毕的公司是否纳入合并范围？ 2 、合资成立一个公司，我60%，对方40%，公司重大事项需50%通过，我与对方有约定， 2 年后将我现有股权的一半按固定价格转让给对方，且对方为此做了个价内期权，经判断是深度价内期权，请问是否纳入合并范围？ 3 、我有一个100%控股公司，对方增资后，我40%，对方60%，双方约定，对方在两年后将股权按固定价格转让给我，公司日常经营决策对方不参与，完全我方决定，我方将其纳入合并报表范围，收到资金作为少数股东权益？
第三题目前讨论后有 3 处比较激烈： 1 、是否纳入合并范围 2 、收到资金是否全部作为股东权益，是否存在导致对方权益增多的资本公积? 3、对方投入资金是明股实债，是否纳入债务核算？

回答人：chenyiwei
1 、如果该子公司原为子公司，清算期间由母公司主导清算的，则继续纳入合并报表范围。 2 、这种安排的目的是什么？目前该公司的相关活动由谁主导？利润分配的比例和原则如何确定？就该 30 ％股权，本公司是否享有优先固定分红权？ 3 、应合并，接受对方投资在合并报表层面确认为负债，但在被投资方个别报表层面，扣除该 2 年内对方应得的固定分红（如有）后的剩余部分仍作为权益。

提问人：yelang314 时间：2017-08-28 09:31:05
谢谢陈版，第二题，目的没明确说明，只是说两年后固定价格回购，决策是超50%表决权通过，按目前比例分红，双方权利平等，无优先分红权。
第三题、如果个别报表层面确认为权益，合并报表确认为负债，在实务合并中如何处理？

回答人：chenyiwei
第二题，在实务操作中肯定是需要进一步信息才能判断的。考试中如果没有进一步信息，则按可能性较大的情况，认为不具有控制权处理。第三题，在合并报表层面进行视角差异调整，重新计算确认负债和利息支出。